臺灣高雄地方法院刑事判決　　　　　　　　　　　　九十三年度易字第一七三一號
　　公　訴　人　臺灣高雄地方法院檢察署檢察官
　　被　　　告　丁○○　男　三.
右列被告因竊盜等案件，經檢察官提起公訴（九十三年度偵字第一九三九八號），本
院判決如左：
    主  文
丁○○收受贓物，處有期徒刑肆月，又結夥三人以上攜帶兇器竊盜，處有期徒刑拾月
，扣案之油壓剪貳支、剪刀伍支、扳鎖壹支、刀片壹支、鐮刀參支、鐵條玖支、鋼釘
拾肆支、繩索參條、繩掛鈞壹副、手套柒雙及電線膠帶捌個，均沒收。應執行有期徒
刑壹年，扣案之油壓剪貳支、剪刀伍支、扳鎖壹支、刀片壹支、鐮刀參支、鐵條玖支
、鋼釘拾肆支、繩索參條、繩掛鈞壹副、手套柒雙及電線膠帶捌個，均沒收。
    事  實
一、丁○○基於收受贓物之犯意，明知不詳姓名年籍稱作「陳學上」之成年男子，於
    民國九十三年九月十七日七時許所交付未懸掛車牌之重型機車（引擎號碼ＧＹ六
    Ｄ一０八七七０，車主甲○○，車牌號碼ＰＥＥ─八０八號，於同年九月中旬某
    日，在高雄縣高樹鄉田地工寮內遭不明人士竊取）係侵害他人財產法益所取得之
    贓車，竟仍收受之，作為代步之用。
二、丁○○又與黃俊菁、楊惠君二人（另案經本院以九十三年度簡上字第二四四號各
    判處有期徒刑一年）另行基於意圖為自己不法所有之竊盜犯意聯絡，於同年月二
    十三日凌晨三時許，由丁○○騎乘上開贓車搭載黃俊菁、楊惠君，攜帶客觀上對
    人之生命、身體、安全構成威脅，具有危險性足堪兇器使用之油壓剪二支、剪刀
    五支、鐵條九支、鐮刀三支、扳鎖一支、刀片一支、鋼釘十四支等工具及手套七
    雙、繩索三條、電線膠帶八只、繩掛勾一支等物品，前往高雄縣美濃鎮竹旗高桿
    編號一０四左十一、左十三號電線桿旁，由丁○○穿戴手套，以鐵條或鋼釘插入
    電線桿孔洞以利踩踏，佐以繩索及繩掛勾爬上桿端後以油壓剪剪下電線桿之電線
    ，交由黃俊菁、楊惠君當場以剪刀、刀片等利刃截斷處理，再由丁○○以上開機
    車載往同鎮成功新村公墓內藏放，共同竊取臺灣電力公司（下稱臺電公司）所有
    之電線共長二百公尺，嗣經當地居民張貴昌發覺後報警，並通知村民丙○○、吳
    木林、邱發錦等人前來協助圍捕，嗣丁○○於同日上午八時許，騎乘前述機車搭
    載黃俊菁、楊惠君，返回上開藏放地點欲取回所竊得電線時，為上揭村民與事先
    通報員警埋伏當場逮捕，並在藏放贓物處所及渠所騎乘機車內取出其等作案所用
    之油壓剪二支、剪刀五支、鐵條九支、鐮刀三支、扳鎖一支、刀片一支、鋼釘十
    四支、手套七雙、電線膠帶八個、繩索三條、繩掛勾一支等物品，及其等竊得之
    臺電公司所有電線二百公尺。
三、案經高雄縣警察局旗山分局報請臺灣高雄地方法院檢察署檢察官偵查起訴。
    理  由
一、證據能力部分：
（一）按被告以外之人於審判外向法官所為之陳述，得為證據，刑事訴訟法第一百五
      十九條之一第一項定有明文。本件證人曾科達、丙○○、邱發錦、吳木林、張
      貴昌等人於本院九十三年度簡上字第二四四號審理程序中向法官所為之供述（
      見該案審理卷第一八一頁以下），在其等任意陳述之信用性無疑之情況下，其
      證述依法自具有證據能力。
（二）當事人、代理人或辯護人於法院調查證據時，知有第一百五十九條第一項不得
      為證據之情形，而未於言詞辯論終結前聲明異議者，視為有前項之同意，刑事
      訴訟法第一百五十九條之五第二項定有明文，查被告丁○○迄於本院言詞辯論
      終結前，均未就證人陳翔盛、臺電公司代理人曾科達及丙○○、邱發錦、吳木
      林等人警詢筆錄證據能力聲明異議，應認上開之人於警詢中之供述得為證據，
      合先敘明。
二、訊據被告矢口否認收受贓物及加重竊盜之犯行，辯稱：機車是先前向朋友「陳學
    上」所借得，又當日只是騎該機車搭載黃俊菁及楊惠君往返美濃行經被查獲的公
    墓附近，均未有竊取台電公司電線行為，不知為何遭警逮捕云云。然查：
（一）贓物罪部分：
      被告所騎用機車確係贓車，業據證人陳翔盛在偵查中證述，該車係其女兒甲○
      ○所有，並於九十三年中旬遭不明人士竊取事實明確，並有贓物認領保管單、
      引擎號碼查詢機車車籍資料一紙及照片二幀附卷可稽。而被告雖以前詞置辯，
      惟其於本院準備程序中對收受贓物犯行已供承不諱，又其於偵查中亦已供承「
      陳學上」男子交付機車時未同時交付行車執照，亦不知「陳學上」真實姓名及
      聯絡方式等語（偵查卷第十七頁），且被告前於警詢供稱該車是「阿松」所有
      等情，可見其對機車來源前後供述不一致，即無法合理交代其收受機車係基於
      使用借貸之合法來源，而該車於查獲時並未懸掛車牌，有警卷照片為佐，亦為
      被告所不爭執（本院九十四年三月十日審判筆錄第十四頁），足認被告鄭章榮
      收受上開機車時，應能認知交付該車之人並無正當處分權源，則被告所辯機車
      係其向「陳學上」借得云云，應屬卸責之詞，委無足採。綜上，足認被告於主
      觀上確已知悉該機車係來路不明之贓物，卻仍收受機車，則其有收受贓物之犯
      行，洵堪認定。
（二）加重竊盜罪部分：
  １、證人丙○○於審理到庭證稱：查獲被告當日凌晨二時許，接到巡守隊同事張貴
      昌通知到達竊案現場，距遭竊電線所架設電線桿五十公尺處，有看到電線桿下
      方有三人，一身材胖胖男子插鐵條爬電線桿取下電線後，將電線綁於機車後方
      在地上拖行離去，但因前方樹木等遮蔽物，故未看到另外二人如何離開現場，
      嗣於當日八時許會同警員宋志揚等人，埋伏在發現竊賊藏放電線之公墓處，即
      捕獲被告丁○○三人，並在該公墓內發現剪斷的電線與油壓剪等語（本院本案
      九十四年三月十日審判筆錄第三頁以下），在另案審理中供述：因為日前小偷
      偷遍附近養蝦池的水車、水龍頭開關，又剪電線到很離譜，所以養蝦戶組巡守
      隊，於九十三年九月二十三日凌晨二時許，伊有看到三個小偷，一個男子爬上
      去電線桿上剪電線，另外二個小偷在地面等待，便聯絡邱發錦、吳木林到場幫
      忙，後來八時許，被告三人騎機車回到我們查到藏放電線的成功新村公墓，要
      拿回偷竊的電線時被眾人看見，就會同員警一起抓人，村人已經注意他們好幾
      個月，只是沒有證據等語（本院九十三年度簡上字第二四四號審理卷一八三頁
      ），又據本件查獲員警宋志揚就查獲經過到庭證述：於當日晚間三時五十分許
      ，接獲張貴昌報案有三個竊賊偷電線，張貴昌有提到竊賊中有一個是身材微胖
      、上半身赤裸的男子，因轄區發現多起竊取電線案件，便與張貴昌等人一同圍
      捕，先後在工寮、公墓等竊賊藏放電線地點埋伏，有看到特徵與張貴昌所述相
      同身材微胖、上半身赤裸的男子騎車過來，就開始追，他們騎車轉彎摔倒後，
      車上掉出一些扣案行竊的工具，即將人犯帶回處理，又回到公墓時扣得電線贓
      物及大小油壓剪工具等語（同本院本案審理筆錄第十一頁以下），均核與同在
      竊案現場證人張貴昌於另案審理中就發現行竊經過陳述：目睹看到身材微胖男
      子爬電線桿人割下電線，另外二人在旁整理電線，就報警處理，約近早上八時
      那位身材微胖的小偷搭載黃俊菁、楊惠君來公墓取電線等語相符，並當庭指認
      共犯黃俊菁及楊惠君係被告行竊當時同時在場之人無訛。上開所述本件查獲過
      程，亦與證人張貴昌、邱發錦及吳木林於警詢中及另案審理中，所供述查獲經
      過大抵相符（均見同前簡上卷第一八五頁以下），足認被告鄭榮貴確有與黃俊
      菁、楊惠君等三人共同竊取電線之犯行。
  ２、此外，本件失竊電線為臺電公司所有，原裝設於美濃鎮竹旗桿一百零四左十一
      至左十三號，遭竊賊以油壓剪剪斷，查獲後具據領回之事實，業據臺電公司代
      代理人曾科達另案到庭供述明確（同前簡上卷第一九二頁），並有贓物認領保
      管單一紙附卷可佐。又本件扣案鐵條九支、鋼釘十四支、繩索三條、繩掛勾一
      支及手套七雙等物，均係自被告丁○○所騎乘機車中所扣得，應係供被告等人
      攀爬電線桿俾行竊電線所用，亦有員警及目擊證人證述如前。此外，被告本件
      犯行並有其餘同自騎乘機車中起出之剪刀五支、鐮刀三支、扳鎖一支、刀片一
      支、電線膠帶八個扣案可證，及卷附照片六幀為佐，被告犯加重竊盜事證明確
      ，應依法論科。
三、按刑法第三百二十一條第三款之攜帶兇器竊盜罪，係以行為人攜帶兇器竊盜為其
    加重條件，此所謂兇器，其種類並無限制，凡客觀上足對人之生命、身體安全構
    成威脅，具有危險性之兇器均屬之，且只須行竊時攜帶此種具有危險之兇器為已
    足，並不以攜帶之初有行兇之意圖為必要，最高法院七十九年台上字第五二五三
    號著有判例，查本件扣案之油壓剪二支、剪刀五支、扳鎖一支、刀片一支、鐮刀
    三支、鋼釘十四支、鐵條九支，均為金屬材質，質地堅硬，或一端尖銳、鋒刃、
    鈍重，如持以行兇，客觀上均足對人之生命、身體產生危險，均堪認為兇器，核
    被告所為，係犯刑法第三百四十九條第一項之收受贓物罪嫌，及同法第三百二十
    一條第一項第三、四款之加重竊盜罪。被告丁○○與黃俊菁、楊惠君間就犯罪事
    實欄二之加重竊盜部分，有犯意聯絡及行為分擔，為共同正犯。被告所犯上開贓
    物罪及加重竊盜罪間，犯意各別，行為互殊，應分論併罰。爰審酌被告正值壯年
    ，不思努力以正當管道獲取財物，竟收受贓物，又竊取他人之物，行竊時又夥同
    三人攜帶大批工具犯之行為手段，及剪斷竊取電線之行為，除侵害臺電公司財產
    權，對當地住戶民生及經濟活動造成相當損害，又被告甫於九十二年十二月、九
    十三年五月間因竊取機車及侵占風雨線等犯行，經臺灣屏東地方法院於九十三年
    七月三十日以九十三年度易字第三五六號判處有期刑七月，短期間再犯本件贓物
    、竊盜罪行，且被告犯後仍執詞否認犯行，顯見未有悔悟之心等一切情狀，分別
    量處如主文所示之刑，並定應執行刑。公訴人於審理程序中，雖以被告甫因上開
    案件，就本件科刑範圍具體請求對被併予宣告強制工作，惟按竊盜犯贓物犯保安
    處分條例第三條第一項第一款、第四條、第五條第一項前段固規定，被告犯竊盜
    、贓物罪，而有犯罪習慣者，應於刑之執行前，令入勞動場所強制工作三年。而
    保安處分中之強制工作，旨在對嚴重性職業犯罪及欠缺正確工作觀念或無正常工
    作因而犯罪者，強制其從事勞動，學習一技之長及正確之謀生觀念，使其日後重
    返社會，適應社會生活，查被告雖前有竊盜、贓物前案紀錄如上所述，惟並無積
    極證據足資證明被告為常習性的職業犯罪，或欠缺正確工作觀念或無正常工作因
    而犯罪，即所為竊盜、贓物犯行次數，不足以認定被告有犯罪習慣者，與上開規
    定要件及旨意未符，尚不併予宣告強制工作，併此敘明。
四、扣案之小剪刀一支、鋼釘十四支及繩索三條、手套七雙，分別為被告丁○○或另
    案共同被告黃俊菁所有之物，業據二人供承在卷（偵查卷第十七頁），餘扣案油
    壓剪二支、剪刀四支、扳鎖一支、刀片一支、鐮刀三支、鐵條九支及繩掛鉤一副
    、電線膠帶八個等物、雖為被告丁○○及另案被告黃俊菁、楊惠君均否認為渠所
    有，惟本件遭竊電線均經利刃截斷，而於扣得之油壓剪二支係置於電線贓物旁邊
    一併為警查扣等情，有警卷相片可佐，又其餘扣案物亦係由被告騎乘贓車置物箱
    內所起出扣得，足認與被告供認所有之小剪刀、繩索及鋼釘等物，同係被告或共
    同正犯自備所有之物，又上開工具均係供其實施竊盜犯罪所用之物，或係行竊時
    所攜帶之兇器，依刑法第三十八條第一項第二款之規定，均予宣告沒收。
據上論斷，應依刑事訴訟法第四百五十二條、第二百九十九條第一項前段，刑法第二
十八條、第三百二十一條第一項第三款、第四款、第三百四十九條第一項、第五十一
條第五款、第三十八條第一項第二款，罰金罰鍰提高標準條例第一條前段，判決如主
文。
本案經檢察官乙○○到庭執行職務。
中　　　華　　　民　　　國　　九十四　　年　　　三　　　月　　二十九　　日
                                  臺灣高雄地方法院刑事第十四庭
                                      審判長法　官  陳銘珠
                                            法　官  洪乙心
                                            法　官  林瑋桓
右正本證明與原本無異。
如不服本判決，應於判決送達後十日內，向本院提出上訴狀。
　　　　　　　　　　　　　　  　　　　　　　書記官  黃進遠
中　　　華　　　民　　　國　　九十四　　年　　　三　　　月　　二十九　　日
附錄本判決論罪科刑法條：
刑法第三百二十一條第一項第三款、第四款：
犯竊盜罪而有左列情形之一者，處六月以上、五年以下有期徒刑
：
三  攜帶兇器而犯之者。
四  結夥三人以上而犯之者
刑法第三百四十九條第一項
收受贓物者，處三年以下有期徒、拘役或五百元以下罰金。
